臺灣高等法院刑事判決
109年度上訴字第844號
上  訴  人  
即  被  告  邱○○



選任辯護人  周廷威律師
            陳奕璇律師
            吳勇君律師
上  訴  人  
即  被  告  簡○○



選任辯護人  葛睿驎律師
上列上訴人即被告因違反毒品危害防制條例案件，不服臺灣臺北
地方法院107年度訴字第381號，中華民國109年1月21日第一審判
決（起訴案號：臺灣臺北地方檢察署106年度偵字第18360號、第
21195號），提起上訴，本院判決如下：
    主  文
上訴駁回。
    事  實
一、邱○○係址設臺北市○○○○○○○OOO號3樓「ＯＯ酒店」之幹部，承
    租該酒店同棟大樓之臺北市○○○○○○○OOO號10樓之10（下稱10
    樓之10）作為個人經紀辦公室，另並承租同棟大樓之臺北市
    ○○○○○○○OOO號12樓之5（下稱12樓之5）供己、其女友簡○○及
    其所經紀之酒店小姐A1（民國00年生，真實姓名年籍詳卷）
    居住。詎邱○○、簡○○均明知如附表所示之物分別含有如附表
    所示毒品危害防制條例所列管之第二級毒品、第三級毒品或
    第四級毒品成分，不得意圖販賣而持有，竟於不詳時、地以
    不詳方式取得如附表所示之毒品後，萌生營利意圖，共同基
    於意圖販賣而持有第二級毒品、第三級毒品及第四級毒品之
    犯意聯絡，將該等毒品藏置於12樓之5而持有之，伺機出售
    予他人牟利，然未及賣出，即於民國106年8月4日晚間9時45
    分許為警查獲，並在12樓之5扣得空夾鍊袋8袋、愷他命研磨
    盤（含研磨卡）1組、如附表所示之毒品等物。
二、案經臺北市政府警察局中山分局（下稱中山分局）報告臺灣
    臺北地方檢察署檢察官偵查起訴。
    理  由
壹、程序部分：
一、按「人口販運」，指意圖使未滿18歲之人從事性交易、勞動
    與報酬顯不相當之工作或摘取其器官，而招募、買賣、質押
    、運送、交付、收受、藏匿、隱避、媒介、容留未滿18歲之
    人，或使未滿18歲之人從事性交易、勞動與報酬顯不相當之
    工作或摘取其器官。至「人口販運罪」，則指從事人口販運
    ，而犯人口販運防制法、刑法、勞動基準法、兒童及少年性
    剝削防制條例或其他相關之罪。人口販運防制法第2條第1 
    款第2目、第2款分別定有明文。又因職務或業務知悉或持有
    人口販運被害人姓名、出生年月日、住居所及其他足資識別
    其身分之資料者，除法律另有規定外，應予保密。政府機關
    公示有關人口販運案件之文書時，不得揭露前項人口販運被
    害人之個人身分資訊，人口販運防制法第21條亦有明文。查
    被告邱○○、簡○○為警移送涉嫌共同違反人口販運防制法第32
    條之非法使A1從事勞動與報酬顯不相當之工作罪嫌部分，雖
    經檢察官為不起訴處分，然因本案判決乃必須公示之文書，
    而A1既屬人口販運罪嫌之被害人，為避免其身分遭揭露，依
    上開規定，對於A1之真實姓名、年籍、住居所等足資識別其
    身分之資訊，均予隱匿，並註明參照卷內事證，合先敘明。
二、證據能力部分：
  ㈠關於搜索、扣押之合法性：
　　被告邱○○、簡○○之辯護人雖一再指陳：本案屬無令狀之違法
    搜索，不符刑事訴訟法所定同意搜索、附帶搜索、緊急搜索
    之要件，扣案物應無證據能力云云。惟查：
  ⒈本案乃無令狀搜索：
　　本案之所以查獲，係因臺北市政府警察局110勤務指揮中心
    （下稱110）於106年8月4日晚間約6時許接獲報案人即財團
    法人臺北市基督教勵友中心轉報，檢舉12樓之5有人吸食毒
    品，並稱有少女目前懷孕6個月且會被打，內有大量毒品，
    還被強灌毒品，想脫離該地，請警協助，並催促警方到場等
    情，嗣中山分局接報後，由該分局中山二派出所員警陳信彰
    、黃明笙等人前往該址查處，經警按鈴後，由A1開門，員警
    入內查看，發覺客廳內有A1、陳○○在場，目視可見桌上有愷
    他命研磨盤（含研磨卡）1組，屋內則有兩房，其中一房（
    下稱B房）為A1所居住，另一房（下稱A房）由被告邱○○及簡
    ○○居住、使用，惟因當時A房上鎖經警敲門未獲置理，員警
    遂自B房後陽台連通道進入A房（被告簡○○正在房內睡覺），
    並在A房內執行搜索，扣得如附表所示之毒品，被告邱○○則
    於前述查獲過程中自屋外進入該址等情，有中山二派出所11
    0報案紀錄單（見106年度偵字第18360號卷《下稱18360號卷》
    一第143、144頁）、臨檢紀錄表（見18360號卷一第40頁）
    、中山分局106年12月20日北市警中分刑字第OOOOOOOOOOO號
    函附員警繪製之現場平面圖（見106年度偵字第21195號卷《
    下稱21195號卷》第171 、172頁）在卷可查，核與原審勘驗
    到場查獲本案之員警密錄器攝得之畫面相符，有原審勘驗筆
    錄（見原審訴字卷二第126頁以下）附卷可稽，是員警確係
    以臨檢方式進入12樓之5，未持搜索票即執行搜索，屬無令
    狀搜索，應堪認定。
  ⒉本案不屬於同意搜索：
  ⑴刑事訴訟法第43條之1增訂檢察事務官、司法警察官、司法警
    察行搜索、扣押時，準用同法第42條搜索、扣押筆錄之製作
    規定，係於92年2月6日修正公布，自同年9月1日施行，而第
    131條之1規定之自願性同意搜索，則係於90年1 月12日修正
    公布，自同年7月1日施行，該條但書所定「執行人員應出示
    證件，並將其同意之意旨記載於筆錄」之程序性規範要件，
    依立法時程之先後順序，立法者顯然無意將此之筆錄指為第
    42條之搜索、扣押筆錄。因此，現行偵查實務通常將「自願
    同意搜索筆錄（或稱自願受搜索同意書）」與「搜索、扣押
    筆錄」二者分別規定，供執行搜索人員使用；前者係自願性
    同意搜索之生效要件，故執行人員應於執行搜索場所，當場
    出示證件，先查明受搜索人有無同意權限，併將其同意之意
    旨記載於筆錄（書面）後，始得據以執行搜索，此之筆錄（
    書面）祇能在搜索之前或當時完成，不能於事後補正；至於
    後者筆錄之製作，則係在搜索、扣押完成之後，此觀第42條
    規定應記載搜索完成時間及搜索結果與扣押物品名目等旨自
    明。是同意搜索須於搜索執行人員在搜索之前或當時完成，
    不能於事後補正，若未於搜索之前或當時完成，所執行之同
    意搜索程序，於法即有未合。
  ⑵本案雖有員警執行搜索當時在場（12樓之5）之A1、陳○○、被
    告簡○○、邱○○所簽立之自願受搜索同意書各1 紙（見18360
    號卷一第41至44頁）在卷可憑。惟被告邱○○稱：員警當日係
    在未經現場人員同意下擅自進入被告簡○○所在房間搜索，我
    到場後，員警已開始搜索，都是事後才簽立自願受搜索同意
    書等語。而證人陳信彰固於原審審理時證稱：我們有跟被告
    邱○○說有看到屋內有K盤，是否同意搜索，被告邱○○說會配
    合回派出所說明案情，自願受搜索同意書是回派出所後才簽
    名，但當場被告邱○○有說他同意搜索等語（見原審訴字卷一
    第276頁）。然經原審勘驗到場查獲本案之員警密錄器攝得
    之畫面，未見被告邱○○、簡○○於接受警方搜索前即已簽署自
    願受搜索同意書等相關文件或以口頭表明同意接受搜索之情
    ，有原審勘驗筆錄（見原審訴字卷二第126頁以下）在卷可
    稽。是本案既係在搜索執行完畢後，方由相關人員簽署自願
    受搜索同意書，自與同意搜索之要件未符，難認本案搜索扣
    得之物，係經被告邱○○、簡○○出於自願性之真摯同意而搜索
    取得。
  ⒊本案不屬於附帶搜索、緊急搜索：
  ⑴按檢察官、檢察事務官、司法警察官或司法警察逮捕被告、
    犯罪嫌疑人或執行拘提、羈押時，雖無搜索票，得逕行搜索
    其身體、隨身攜帶之物件、所使用之交通工具及其立即可觸
    及之處所，刑事訴訟法第130條定有明文，此即附帶搜索。
    本案員警係因接獲110電話檢舉而前往12樓之5查看，業如前
    述，則員警入內時，尚未特定被告或犯罪嫌疑人，縱因目視
    可及之客廳桌上置有愷他命研磨盤，而以現行犯逮捕在場之
    陳○○為由啟動附帶搜索，然當時所搜索之處所既為上鎖之房
    間（A房），已非僅限於陳○○當時可立即觸及之處所，故員
    警所為搜索，核與附帶搜索之目的及要件不符。
  ⑵按有下列情形之一者，檢察官、檢察事務官、司法警察官或
    司法警察，雖無搜索票，得逕行搜索住宅或其他處所：一、
    因逮捕被告、犯罪嫌疑人或執行拘提、羈押，有事實足認被
    告或犯罪嫌疑人確實在內者，二、因追躡現行犯或逮捕脫逃
    人，有事實足認現行犯或脫逃人確實在內者，三、有明顯事
    實足信為有人在內犯罪而情形急迫者，刑事訴訟法第131條
    第1項定有明文。又檢察官於偵查中確有相當理由認為情況
    急迫，非迅速搜索，24小時內證據有偽造、變造、湮滅或隱
    匿之虞者，得逕行搜索，或指揮檢察事務官、司法警察官或
    司法警察執行搜索，並層報檢察長，同條第2項亦有明文。
    本案員警係接獲110電話檢舉而到場，斯時勤務並非因逮捕
    通緝犯、脫逃人或執行拘提、羈押或追躡現行犯、逮捕脫逃
    人而發動搜索，亦非有相當理由足信有人在內犯罪而情形急
    迫，不符刑事訴訟法第131條第1項所定對人緊急搜索之要件
    。
  ⑶復經原審勘驗到場查獲本案之員警密錄器攝得之畫面，足見
    員警入內，目視桌上有愷他命研磨盤後，在場之陳○○有趁員
    警不注意之際，將之藏匿，經警發現後要求陳○○自行將該物
    交出，惟陳○○仍持續使用手機，經警制止，陳○○仍持續傳送
    手機訊息，直至遭警取走手機始停止等情，有原審勘驗筆錄
    可查（見原審訴字卷二第135至142 頁），核與證人陳○○於
    原審審理時證稱：因為我自己在用毒品，不想被警察看到，
    所以一看到警察在門外，第一反應是把K盤藏起來等語大致
    相符（見原審訴字卷二第86頁）。是以在場之人有湮滅、隱
    匿證據之虞之情狀，本案固較符合刑事訴訟法第131條第2項
    所定因情況急迫，非迅速搜索，24小時內證據有偽造、變造
    、湮滅或隱匿之虞之對物緊急搜索情狀。然對物緊急搜索，
    須以檢察官發動或指揮司法警察為之，司法警察如認有保全
    證據而有緊急搜索之必要，仍應向檢察官報備接受檢察官指
    示下進行，經原審勘驗上開密錄器攝得之搜索畫面顯示，本
    案執行搜索之員警既未在檢察官指揮下為之，且主觀上亦認
    知本案係嗣後簽立同意搜索文件而非屬同意搜索，自更無踐
    行刑事訴訟法第131條第3項應於事後陳報檢察署檢察官及法
    院之規定之可能，所為對物緊急搜索，亦不符法定要件。
  ⒋本案員警所為搜索，固屬違背法定程序，然所取得之非供述
    證據即扣案物（見18360號卷一第47頁），經權衡法則客觀
    判斷，仍應認有證據能力：
  ⑴按除法律另有規定外，實施刑事訴訟程式之公務員因違背法
    定程式取得之證據，其有無證據能力之認定，應審酌人權保
    障及公共利益之均衡維護，刑事訴訟法第158條之4定有明文
    。而搜索、扣押所取得之證據，若不分情節，一概以程式違
    法為由，否定其證據能力，致使許多與事實相符之證據，無
    例外地被排除而不用，被告可能逍遙法外，顯然背離國民感
    情，而有害審判之公平正義。故為兼顧程式正義及發現實體
    真實，應由法院依上開規定於個案審理中，就個人基本人權
    之保障及公共利益之均衡維護，依比例原則及法益權衡原則
    ，予以客觀之判斷。是本案員警執行搜索時所扣押之物，是
    否得為證據使用，當就個人基本人權之保障及公共利益之均
    衡維護，依比例原則及法益權衡原則，予以客觀之判斷。
  ⑵本案係因中山分局接獲110報案指陳懷孕少女A1遭人毆打，且
    經紀公司內有毒品，為確保A1之人身安全，迅即前往被告之
    住居處所，業如前述，是承辦員警當時主觀認知，除毒品案
    件外，尚包括協助少女脫離該處之人口販運防制案件，且其
    等到場時發現少女A1確實在場，又目擊桌上擺放愷他命研磨
    盤，業如前述，證人陳信彰於原審審理時復證稱：A1告知我
    們房間及保險箱有大量毒品等語（見原審訴字卷一第274頁
    ），則以現場查獲情形與檢舉情資尚符，且被告邱○○、簡○○
    所涉係違反人口販運防制法（嗣經檢察官為不起訴處分）及
    毒品案件，經警敲A房房門，在該房內之被告簡○○卻未開門
    ，而在場之陳○○又已欲隱匿滅證之急迫情形下，員警未報告
    檢察官即開始搜索A房，縱有前述無票搜索之法定程序瑕疵
    ，仍難謂警違法情節重大，參以員警查獲上開毒品並無績效
    ，有上開報案紀錄單（見18360號卷一第143、144頁）可查
    ，則其等搜索縱有前述瑕疵，亦難謂警主觀上有為賺取績效
    明知違法仍故意而為之不法意圖。
  ⑶員警雖係執行搜索完畢後，始令被告等人補具同意搜索之文
    件，執行程序確有瑕疵，然員警斯時欲開啟A房，卻因上鎖
    經敲門後仍無法入內，遂由敞開之B房後方連通陽台通道進
    入A房，此據當證人陳信彰、黃名笙於原審審理時證述無訛
    （見原審訴字卷一第279、287頁），是員警並未施以強制力
    開啟房門，對被告邱○○、簡○○之基本人權侵害程度尚非嚴重
    。
  ⑷本案查扣如附表所示毒品，其中包括咖啡包計百餘包、錠劑
    超過400顆，數量甚鉅，且外觀分別印有卡通喬巴、全民健
    康保險、VERSACE、惡魔等圖案或字樣，有採證照片（見183
    60號卷一第61頁以下）在卷可查，所查扣之毒品並非外觀一
    望即知為毒品，顯有規避查緝之目的，員警若未及時搜索、
    查扣，逕自離去，再聲請搜索票並執以搜索，可能導致上開
    毒品遭人以他法再行隱匿致無從發現，徒增事後蒐證之困難
    ，一旦流通於市面，對社會治安有重大之危害，況本案搜索
    扣得之毒品非屬供述證據，具有高度不可變性，可信度極高
    ，倘遽捨棄該等扣案毒品之證據不用，對於預防將來違法取
    證之效果不大，卻將對社會治安之維護產生重大影響。
  ⑸綜上所述，就個人基本人權保障及社會公益之維護，依比例
    原則及法益權衡原則，客觀判斷本案員警違法搜索之手段及
    執行情形，尚未逾越手段與目的之正當性，且為公共利益維
    護所必須，應認本案違背法定程序所取得之證據即如附表所
    示之毒品，仍有證據能力。
　㈡關於證人A1在司法警察調查中所為之陳述：
  ⒈按被告以外之人於檢察事務官、司法警察官或司法警察調查
    中所為之陳述，與審判中不符時，其先前之陳述具有較可信
    之特別情況，且為證明犯罪事實存否所必要者，得為證據，
    刑事訴訟法第159條之2定有明文。該條所謂之與審判中不符
    ，係指該陳述之主要待證事實部分，自身前後之陳述有所矛
    盾不符，導致應為相左之認定，此並包括先前之陳述詳盡，
    於後簡略，甚至改稱忘記、不知道或有正當理由而拒絕陳述
    （如經許可之拒絕證言）等實質內容已有不符者在內（最高
    法院100年度台上字第1296號判決意旨參照）。 
  ⒉本案之所以為警查獲，係因110於106年8月4日晚間約6時許接
    獲報案人即財團法人臺北市基督教勵友中心轉報，檢舉12樓
    之5有人吸食毒品，並稱有少女目前懷孕6個月且會被打，內
    有大量毒品，還被強灌毒品，想脫離該地，請警協助，並催
    促警方到場等情，嗣中山分局接報後，由中山二派出所員警
    前往該址查處，按鈴後由A1開門，經警入內查獲，業如前述
    ，證人A1面對此狀況，當較無餘裕與他人勾串、湮滅證據、
    飾詞迴護或設詞誣陷，其於警詢時應較無受被告或其他外力
    干擾或介入之可能，證詞受污染之程度顯然較低，又距案發
    時日較近，衡情記憶應較清晰深刻，發生認知或記憶錯誤之
    可能性自屬較低，且其警詢筆錄業經其閱覽無訛後簽名並按
    捺指印（見18360卷一第28至39頁），是由其警詢筆錄製作
    之過程，形式上觀之，並無明顯瑕疵，復未據其於原審審理
    時向法官表明有遭司法警察以不正方法調查之情形，既查無
    證據足認司法警察有違法取供或證人A1有非出於自由意志而
    為陳述等情事，則由警詢筆錄製作之過程加以觀察，足認證
    人A1於司法警察調查中所為陳述之客觀外部情況，具有可信
    之特別情況。且其陳述涉及被告邱○○、簡○○有無意圖販賣而
    持有如附表所示之毒品犯行，為證明犯罪事實存否所必要。
    從而其於司法警察調查中所為之陳述，既符合前述「可信性
    」及「必要性」要件，並經本院於審判中依法提示，則其於
    司法警察調查中所述與審判中不符之部分，自有證據能力。
    其於原審審理時，復以證人身分到場證述，並經被告邱○○、
    簡○○之辯護人交互詰問，賦予被告行使反對詰問權之機會，
    已踐行保障被告對於證人之正當詰問權，應認已經合法調查
    而得為證據。被告邱○○、簡○○之辯護人稱證人A1於警詢時之
    陳述無證據能力云云，自不足採。
　㈢除前述證據外，本案據以認定被告邱○○、簡○○犯罪之其他證
    據（詳如後述），其中屬於傳聞證據之部分，檢察官、被告
    邱○○、簡○○及其等之辯護人在本院審理時均未爭執其證據能
    力，復經本院審酌認該等證據之作成無違法、不當或顯不可
    信之情況，非供述證據之部分，亦查無公務員違背法定程序
    而取得之情事，揆諸刑事訴訟法第158條之4反面解釋、第15
    9條至第159條之5規定，均有證據能力。
貳、實體部分：
一、訊據被告邱○○固坦承其有承租12樓之5之事實，被告簡○○亦
    坦承其於員警到場時在A房內睡覺等情，惟其等均矢口否認
    有何意圖販賣而持有毒品犯行。被告邱○○辯稱：扣案毒品係
    於被告簡○○所在之A房內扣得，均非我所有，12樓之5係供A1
    、被告簡○○和我居住使用，與房東簽約租期從106年8月3日
    起，我和被告簡○○均尚未真正入住，A1則於106年8月3日開
    始入住。我和被告簡○○於106年8月4日至12樓之5時，正巧遇
    見A1和葉○○打架，我勸架，葉○○就離開，我了解情況之後也
    離開，被告簡○○則說她覺得累，就在房內睡覺，之後警察前
    來搜索，搜索開始時我不在現場云云。被告簡○○則辯稱：我
    一直住在臺北市○○○○○○○OOO號4樓之7，本案查獲地點即12樓
    之5並非我住處，扣案物亦非我所有。警察至12樓之5搜索時
    ，我正在房內睡覺，該房係被告邱○○所居住之房間，我只是
    在該房內睡覺，不知扣案物是否為被告邱○○所有。被告邱○○
    亦有在同棟另租一屋即10樓之10，我於106年8月3日晚間至1
    0樓之10找被告邱○○，就一直留在10樓之10，翌日（106年8
    月4日）中午因為太累，就到12樓之5睡覺，睡到一半，警察
    就來搜索云云。經查：
　㈠扣案如附表所示之物，係在被告邱○○所承租12樓之5之A 房內
    查扣，業如前述，經鑑定結果，其中編號1至5所示之咖啡包
    50包、38包、10包、8包及梅片75粒，分別含有各該編號所
    示之第二級毒品、第三級毒品成分等情，有內政部警政署刑
    事警察局106年9月14日刑鑑字第OOOOOOOOOO號鑑定書（見18
    360號卷一第176頁以下）在卷可憑，另編號6至12所示之橘
    色圓形錠劑208粒、粉橘色圓形錠劑78粒、愷他命2 包、白
    色圓形錠劑50粒、白色圓形錠劑22粒、桃紅色圓形錠劑1粒
    、藍色圓形錠劑1粒，則分別含有各該編號所示之第二級毒
    品、第三級毒品、第四級毒品成分，此亦有交通部民用航空
    局航空醫務中心106年9月7日航藥鑑字第OOOOOOO號、第OOOO
    OOOO號鑑定書（見18360號卷一第173、174頁）附卷可參。
  ㈡扣案如附表所示之毒品為被告邱○○、簡○○共同意圖販賣而持
    有：
  ⒈如附表所示毒品，係在被告邱○○所承租12樓之5屋內A房所查
    扣，被告簡○○當時在A房內睡覺，業如前述，該等毒品則分
    別藏放於A房內之櫃子、化妝台、衣櫃等處，有卷附中山分
    局106年12月20日北市警中分刑字第OOOOOOOOOOO號函附員警
    繪製之現場平面圖（見21195號卷第171、172頁）可證，核
    與證人陳信彰於原審審理時證稱：A1一打開房屋大門，我們
    就在客廳桌上看到K盤，陳○○在桌子前面組裝家具。我們進
    去被告簡○○左邊房間時，被告簡○○當時在房間內睡覺，保險
    箱是在外面的洗手檯下面，但保險箱內沒有毒品，我們後來
    找到毒品，是在被告簡○○房間的衣櫃裡面。當時被告簡○○蓋
    著棉被，她當時的穿著我沒有印象，我們是叫被告邱○○把被
    告簡○○叫醒。A1向我們表示被告簡○○房間有毒品，所以我們
    就直接開門進入被告簡○○房間，進到房間看到椅子上有煙灰
    缸，煙灰缸上有抽出的煙草，就是在抽K菸，之後化妝台的
    抽屜裡面和衣櫃的抽屜裡面找到所查扣的毒品。我們進到房
    間之後，就按照我剛才所說的順序去查，化妝台櫃子有1包
    毒品，化妝台上面也有1顆搖頭丸，衣櫃下面的抽屜也有1包
    毒品。這些毒品的擺放就是用大塑膠袋把它裝在1袋，放在
    梳妝台櫃子下面和衣櫃裡面的抽屜裡，沒有散裝，都是用大
    夾鏈袋包起來等語（見原審訴字卷一第275頁以下）大致相
    符，證人黃名笙於原審審理時復證稱：記得是在衣櫃和櫃子
    裡扣到毒品，好像是1個在床旁邊的梳妝台的櫃子裡。梳妝
    台上有毒品，但不記得是哪種毒品。有扣到咖啡包，咖啡包
    是粉狀的、也有粒狀的，衣櫃裡是1包1包裝，裝在很多小包
    的咖啡包，是袋子裝，但我不記得是怎樣的袋子。夾鏈袋好
    像也是在梳妝台櫃子裡扣得等語（見原審訴字卷一第288頁
    ），足見上開毒品散落於A房內各處，除化妝台上之單粒毒
    品外，均藏放於被告邱○○、簡○○所居住使用之房間衣櫃內，
    顯係置於房內隱密之處，除非居住其內之人，外人實難得知
    。
  ⒉被告邱○○於員警搜索之初並未在場，然自承12樓之5為其所承
    租、A房則供其與女友即被告簡○○居住、使用。而員警進入1
    2樓之5時，A房緊鎖，被告簡○○在床上休憩，於員警入內開
    始搜索時仍處於熟睡狀態，梳妝台上卻有單粒之毒品，員警
    一望即知，業如前述，衡情被告簡○○自當知悉A房內有毒品
    。
  ⒊被告邱○○為浪漫酒店之幹部，A1則為被告邱○○所經紀之酒店
    小姐，此為被告邱○○、簡○○所不否認。而證人A1於警詢時證
    稱：警方到達現場按電鈴，現場是我本人開門，我住約4天
    左右。承租人即被告邱○○是我的酒店經紀人，警方在我打開
    門後在現場發現客廳桌上有愷他命研磨盤。據我在現場所看
    到的警方查扣的物品有即溶包、K他命、搖頭丸、梅片等毒
    品。警方現場所查扣之物品均為被告邱○○及簡○○共有，因我
    親眼目睹過被告邱○○及簡○○與藥頭的交易過程。被告邱○○負
    責與藥頭以微信聯絡至住處後，被告邱○○及簡○○再一手交錢
    一手交貨，但交貨前由被告簡○○負責親身驗證毒品純度優劣
    ，即溶包、梅片、搖頭丸部分，被告簡○○係用聞的方式驗貨
    ，K他命則係以抽K煙方式來驗，交易次數已經數不清，太多
    次了，每天幾乎都有。他們兩人有販賣毒品。他們會請買家
    至住處購買。我有親眼目睹被告邱○○及簡○○販賣毒品，太多
    次了我已經數不清。被告邱○○、簡○○會在我每次上班前就泡
    好毒咖啡給我喝。我如果不喝的話，他們就會以「外全」（
    意指以自身金錢框自己全場休息之方式）威脅我喝，我不敵
    他們兩個才會乖乖就範。我有親眼目睹被告邱○○及簡○○販賣
    毒品予下游買家，最近一次是106年8月3日晚間8時許，在10
    樓之10租屋處與我不認識之人買賣毒品，一整天進出的人太
    多，10樓之10為被告邱○○所承租，是被告邱○○的經紀公司辦
    公室。我有親眼目睹過被告邱○○及簡○○將毒品藏放10樓之10
    房間裡面的保險箱內等語（見18360號卷一第28頁以下、第3
    7頁以下），於原審審理時復證稱：被告邱○○、簡○○都會逼
    迫我施用毒品，包括K煙與咖啡包。被告邱○○旗下小姐上班
    所施用的毒品一開始不用付費，後面說要付費，因為我有拒
    絕要拿毒品，被告邱○○就說那之前拿的毒品都要算錢，所以
    我上班之後都沒有拿到薪水，直接從薪水扣。被告簡○○、邱
    ○○要求我施用的毒品，與本件扣案毒品屬於同類似款，我都
    有看過類似包裝。被告簡○○會泡好毒品後指使我們喝掉，K
    煙我沒有怎麼抽，K煙也是他們做好放在桌上。我有親眼看
    過被告簡○○、邱○○把毒品放在10樓之10保險箱，但是沒有看
    過在12樓之5放毒品等語（見原審訴字卷二第69、72、80頁
    ）。綜觀證人A1於警詢、原審審理時證述內容，前後所言大
    致相符，雖因時隔2年，已有細節記憶不清之處，然均指證
    被告邱○○、簡○○共同持有大量毒品，並分別有聯繫上游購毒
    、驗貨、聯繫下游交貨之行為，且均有要求所經紀之酒店小
    姐服用毒品、再從薪水扣除對價之情事。
　⒋被告邱○○、簡○○於警詢時均供稱自己僅有施用愷他命，而無
    施用其他毒品等情（見18360卷一第11至12、25至26頁），
    其等於106年8月5日為警採集之尿液經鑑定結果，亦均呈愷
    他命陽性反應，此有臺北市政府警察局偵辦毒品案件尿液檢
    體委驗單、臺灣尖端先進生技醫藥股份有限公司濫用藥物檢
    驗報告（見18360號卷一第170、171頁、21195號卷第158、1
    59頁）可參，固堪認其等均有施用愷他命之行為。然扣案如
    附表所示之毒品，數量甚鉅，品項包括第二級毒品、第三級
    毒品與第四級毒品，種類、態樣繁多，已與一般單純施用毒
    品者僅持有零星毒品之情形不同，由其數量、品項、種類、
    態樣等情觀之，顯非僅供被告邱○○、簡○○施用，復同時查獲
    常見之賣家分裝毒品之工具即夾鏈袋，數量已達8包之多，
    益徵被告邱○○、簡○○於取得後有伺機販賣予他人牟利之意圖
    。況毒品物稀價昂，取得不易，我國法令對販賣毒品或意圖
    販賣而持有毒品者又臨以嚴刑，惟毒品仍無法禁絕，其原因
    實乃販賣毒品存有巨額之利潤可圖，故販賣毒品或意圖販賣
    而持有毒品者，如非為巨額利潤，必不冒此重刑之險，換言
    之，茍非有利可圖，實無甘冒遭查緝法辦重罪之風險藏置大
    量毒品而不求利得之理，是被告邱○○、簡○○取得如附表所示
    之毒品後，確有伺機販賣從中營利之意圖，應屬符合經驗法
    則及論理法則之判斷，由此益徵證人A1證述本案查獲之毒品
    為被告邱○○、簡○○共同持有，被告邱○○、簡○○均有藉機要求
    酒店小姐服用毒品後以扣薪方式支付對價等情，確屬可採。
　⒌綜上所述，足認被告邱○○、簡○○取得如附表所示之毒品後，
    藏置於12樓之5，擬伺機販賣、從中營利，其等間有意圖販
    賣而持有扣案毒品之犯意聯絡及行為分擔，至為明確。
　⒍按所謂販賣行為，須有營利之意思，方足構成。刑罰法律所
    規定之販賣罪，類皆為⑴意圖營利而販入，⑵意圖營利而販入
    並賣出，⑶基於販入以外之其他原因而持有，嗣意圖營利而
    賣出等類型。從行為階段理論立場，意圖營利而販入，即為
    前述⑴、⑵販賣罪之著手，至於⑶之情形，則以另行起意販賣
    ，向外求售或供買方看貨或與之議價時，或其他實行犯意之
    行為者，為其罪之著手。而販賣行為之完成與否，胥賴標的
    物之是否交付作為既、未遂之標準。行為人持有毒品之目的
    ，既在於販賣，不論係出於原始持有之目的，抑或初非以營
    利之目的而持有，嗣變更犯意，意圖販賣繼續持有，均與意
    圖販賣而持有毒品罪之要件該當，且與販賣罪有法條競合之
    適用，並擇販賣罪處罰，該意圖販賣而持有僅不另論罪而已
    ，並非不處罰。此觀販賣、運輸、轉讓、施用毒品，其持有
    之低度行為均為販賣之高度行為所吸收，不另論罪，為實務
    上確信之見解，意圖販賣而持有毒品罪，基本行為仍係持有
    ，意圖販賣為加重要件，與販賣罪競合時，難認應排除上開
    法條競合之適用（最高法院101年度第10次刑事庭會議決議
    要旨㈠參照）。本案被告邱○○、簡○○始終否認扣案毒品為其
    等所有，既查無證據足認其等確係出於營利意圖而購入該等
    毒品，復查無證據足認其等就該等毒品已與他人達成買賣之
    合意，客觀上又無著手販售該等毒品之行為，依有疑唯利被
    告原則，自無從證明其等意圖營利而販入該等毒品，僅足認
    定其等係基於販入以外之其他原因而取得（初非以營利之目
    的而持有），然嗣後變更犯意，萌生販賣營利意圖而繼續持
    有，並藏置於12樓之5屋內之A房，在未及向外求售或供買方
    看貨或與之議價時，即為警查獲，則其等所為，應僅成立意
    圖販賣而持有罪，尚難逕以販賣未遂罪相繩，併此敘明。
  ㈢被告邱○○、簡○○所辯均不足採：
  ⒈被告邱○○、簡○○雖一再辯稱其等尚未入住12樓之5屋內之A房
    ，僅A1先行入住B房云云。惟查：
  ⑴被告簡○○於106年8月5日警詢時供稱：警方進入時我正在睡覺
    ，我昨日剛搬進去住，A1及被告邱○○也有住那裏，當時我回
    家睡覺，該址為被告邱○○承租等語（見18360號卷一第22頁
    ）。再由卷附被告邱○○於案發後翌日與林○○LINE對話紀錄，
    被告邱○○稱「搞不清楚是不是洋洋跟詩詩吵架故意把她的東
    西移放到詩詩房間栽贓她還是怎樣的」等語（見本院卷第15
    5頁），而證人林○○於本院審理時又明確證稱：上開對話中
    所提到的「詩詩」係指被告簡○○等語（見本院卷第214頁）
    ，亦足見被告簡○○確有居住、使用A房之事實。且員警搜索
    當日，被告簡○○於A房內熟睡，由現場搜索畫面足見A房床鋪
    寢具均已鋪設整齊，此有前揭勘驗筆錄所附擷取畫面可查（
    見原審訴字卷二第153頁）。證人陳信彰於原審審理時復證
    稱：被告簡○○睡覺的房間看起來已經是有人居住的樣子，因
    為床具及棉被都有擺好，而且還有人在上面睡覺，沒有印象
    現場有看到打包未安頓的行李等語（見原審訴字卷一第277
    頁）。證人黃名笙於原審審理時亦證稱：在被告簡○○的房間
    沒有看到未安頓好的行李等語（見原審訴字卷一第290頁）
    。參以證人A1於原審審理時證述：我住在10樓之10大約1、2
    星期後搬入12樓之5，12樓之5是我、被告邱○○、簡○○在106
    年7月31日一起搬入，被告邱○○、簡○○一間，我睡一間等語
    （見原審訴字卷二第71、79頁），則被告邱○○、簡○○辯稱其
    等並未入住云云，已非可採。
  ⑵被告邱○○於同棟大樓尚有另一租屋處即10樓之10，此據被告
    簡○○於偵查中稱：12樓之5是我和被告邱○○要住的地方，我
    們8月3日剛租，找了葉小姐一起租等語（見18360號卷一第1
    56頁），暨於原審審理時稱：警察搜索時，我正在12樓之5
    房間內睡覺，該房間是被告邱○○所居住的房間，我只是在該
    房間內睡覺，被告邱○○在該棟10樓之10也有1間房子等語（
    見原審訴字卷一第209頁），被告邱○○於原審審理時並具結
    證稱：房東在106年8月2日、3日左右有把鑰匙正式交給我，
    在這之前我和被告簡○○住在同棟10樓之10，被告簡○○自己在
    外面有住處，但是偶爾也會跟我過去10樓之10住，106年8月
    4日早上我和被告簡○○買一點東西上12樓之5房間，搬一些衣
    物、棉被上去，被告簡○○累了就在那邊休息等語（見原審訴
    字卷二第189、191頁），足見被告簡○○確有前往被告邱○○承
    租之12樓之5同住之事實，其等顯有共同將12樓之5作為10樓
    之10以外另一棲身處所之意，縱未正式遷入，於與房東簽妥
    租約並取得鑰匙後，即可將個人物品置於屋內，參以前揭證
    人A1所述10樓之10係作為經紀公司辦公處使用等情，證人陳
    ○○於原審審理時復證稱：有看過A1、被告簡○○、邱○○住一起
    ，在10樓之10、12樓之5都有，只是10樓之10住更多人等語
    （見原審訴字卷二第90頁），則被告邱○○先於同棟承租10樓
    之10作為經紀公司辦公處所，嗣因人口出入頻繁，慮及將扣
    案數量龐大之毒品置於該往來人口眾多之處易遭人發現，被
    告邱○○乃於同棟大樓不同樓層另租12樓之5，並即與被告簡○
    ○迅速將扣案毒品藏置於新租屋處，尚與常情無違。
  ⒉被告邱○○、簡○○復辯稱A1因於案發當日下午與酒店另一小姐
    葉○○口角互毆，被告邱○○不僅未勸架，反而在旁責備，A1心
    生怨懟，復因尚積欠被告邱○○款項，而A房、B 房有陽台互
    通，A1遂於案發當日趁被告邱○○不在場、被告簡○○熟睡、陳
    ○○在客廳組裝家具之際，自B房經由陽台通道至A房放置毒品
    ，再利用不知情之社工報警，構陷被告邱○○、簡○○云云。惟
    查：
  ⑴本案之所以查獲，係因社工撥打110報警，業如前述，證人A1
    於原審審理時並證稱：106年8月4日有委請社工撥打110報案
    ，因社工每月固定要訪視我，那時社工好幾天沒有看到我，
    她很擔心，她用LINE視訊跟我聯絡，看到我身上都是傷，社
    工就很擔心，怕我發生什麼事情，說要來我住的地方找我看
    一下，我跟她說她沒有辦法來看我，所以她就報警，因為我
    有點像是被軟禁在裡面，不能出去，做什麼事情都有人看著
    我，報案紀錄內容是我向社工說的等語（見原審訴字卷二第
    64、67頁），復有財團法人臺北市基督教勵友中心108年12
    月24日108基勵字第OOOOOO號函附少年事件處理法後續追蹤
    個案輔導處遇計畫書在卷可佐（見原審訴字卷二第163 頁以
    下），則其主動委請社工報案，固為本案為警查獲之起因。
    然查無證據足認其於事前知悉社工報案之時間點，亦無證據
    足認其得以掌控線上值勤員警接獲報案到場處理之時間，其
    更難以確知被告簡○○何時睡醒及被告邱○○何時返回12樓之5
    ，倘貿然進入A房，難期被告簡○○全程安眠而不至於突然清
    醒，亦難保被告邱○○突然返回，而遭被告邱○○、簡○○當場發
    覺其嫁禍之舉，故其實難精確掌握上述各重要時間點，遑論
    其大可另擇無第三人在場之時機下手將扣案大量毒品藏匿於
    A房，又何必於被告邱○○之友人陳○○仍在客廳之際為之，徒
    增遭人發覺之風險？益徵被告邱○○、簡○○所辯遭A1構陷云云
    ，已難採信。
　⑵又員警於106年8月4日得以進入A房，係因B房與A房後陽台連
    通，遂進入B房，穿過陽台，因陽台與A房有門相連，該門並
    未上鎖，遂由該處進入A房等情，業據證人陳信彰於原審審
    理時證述明確（見原審訴字卷一第279頁），核與前述勘驗
    員警密錄器所錄得現場搜索過程大致相符，而被告邱○○、簡
    ○○固執此辯稱A1係透過該連通道至A房置放毒品誣陷其等2人
    。惟查證人A1於原審審理時證稱：沒有走過陽台通道，因為
    洗衣機在陽台，所以我知道可以通，但沒有走過，搬進去之
    後也沒有去過隔壁房間，該房間平常都會上鎖等語（見原審
    訴字卷二第80頁），倘其確費盡心機掌握前述各重要時間點
    誣陷栽贓被告邱○○、簡○○，僅須於通過陽台、進入A房之後
    ，隨意在房內置放少數毒品於一望即知之處，即為已足，豈
    有大費周章將如附表所示之大量毒品散置於A房內之化妝台
    上、衣櫃內、抽屜內等處之必要？況被告邱○○、簡○○既一再
    供稱A1尚積欠被告邱○○上萬元之債款等情，則A1於尚有負債
    之情況下，僅須以少數毒品，即可達其誣陷之目的，又何必
    將如附表所示上百包毒咖啡包及數百顆錠劑等大量毒品置於
    A房供員警查扣，而造成自身損失上萬元價值之毒品？凡此
    俱與情理相違，難認其有刻意構陷他人之情。再觀卷附110
    報案單記載社工於報案時已將後方陽台連通乙事明確告知警
    方，此亦據證人黃名笙於原審審理時證述屬實（見原審訴字
    卷一第294頁），足見A1並無心虛不敢告知陽台連通之情。
    從而，本案查無積極證據足證員警所扣得之大量毒品均為A1
    透過該通道所置。
　⑶至A1雖不否認於案發當日有與被告邱○○旗下之小姐發生糾紛
    互毆致受有身體多處抓痕等傷害，而被告邱○○未協助勸架等
    情，並有馬偕紀念醫院驗傷診斷書（見18360號卷第110頁）
    在卷可查，然其所受傷勢尚輕，衡情當不至於為誣指他人重
    罪之動機。況證人陳信彰於原審審理時證稱：員警到場時，
    A1並未在場指導毒品藏放於A房之何處，只有說在A房和保險
    箱，都是員警自己翻找等語（見原審訴字卷一第284 頁），
    難認A1明確知悉毒品藏放所在，要無構陷被告邱○○、簡○○之
    行為至明。參以證人A1於原審審理時僅證稱：看過被告邱○○
    、簡○○在10樓之10藏放毒品，並未看到他們在12樓之5藏放
    毒品等語（見原審訴字卷二第80頁），顯見其證詞並無誇大
    或全然不利於被告邱○○、簡○○之情事。至被告簡○○之辯護人
    雖曾於偵查中聲請採集扣案毒品上之指紋送鑑，然因該等毒
    品已受人為接觸，故無法進行指紋鑑定，此亦有內政部警政
    署刑事警察局職務報告書（見18360號卷二第26頁）在卷可
    查。被告邱○○、簡○○空言自稱遭A女陷害云云，顯屬無據。
  ⑷被告邱○○之辯護人雖於本院準備程序指稱A1有販賣毒品之事
    實（見本院卷第113、115頁），並提出所謂A1以帳號「OOO 
    OOOOOOO」與他人間之對話翻拍照片、音訊檔案光碟等為證
    ，而觀諸該等對話內容，A1固曾提及「沒小姐」、「晚點進
    貨」、「要不要七星」、「1000」等語（見本院卷第121頁
    ），另「李遠鈞」亦曾向A1表示「你給我一個金，我匯給你
    ，你不要說我要的，你給他們」等語（見本院卷第125頁）
    ，然經核前者對話時間僅顯示「7月5日」，年份不詳，後者
    對話時間則為106年7月28日，已難認此等對話與106年8月4
    日查扣之本案毒品確有關連。退萬步言，即令A1確有販賣毒
    品之行為，亦無從據以認定在A房內扣得之如附表所示毒品
    即為A1所放置，尚難僅憑被告邱○○之辯護人所提出之前開證
    據，推論該等毒品確為A1所有，而為有利於被告邱○○、簡○○
    之認定。
　⑸被告邱○○之辯護人雖於本院審理時另稱：被告邱○○曾於106年
    8月5日與林○○LINE對話，林○○提及「我記得昨天上去有看到
    洋洋一直走去你們房間，手上還拿東西，可是沒看清楚」、
    「而且之前她跟我住的時候就拿回來被我發現，問他還不承
    認最後才承認她帶回來，我超生氣的」等語，其所指「洋洋
    」即為A1之暱稱，足證本案毒品確有極大可能係A1所放置，
    用以陷害被告邱○○、簡○○云云（見本院卷第150、153頁），
    並提出該對話翻拍照片為證（見本院卷第155頁）。然查證
    人林○○於本院審理時證稱：106年8月間在被告邱○○旗下擔任
    酒店小姐，被告邱○○是我的經紀人，我和綽號「洋洋」之酒
    店小姐曾同住在10樓之10，「洋洋」也是被告邱○○旗下小姐
    。我在警方查獲毒品當天早上我剛下班時去過12樓之5，因
    「洋洋」打電話給我，一直在哭，叫我去找她，我有問她，
    她說被告邱○○好像有叫她簽本票，他們好像吵架，我到那邊
    時，「洋洋」在客廳哭，然後從旁邊黑色袋子拿東西出來喝
    ，好像是拿毒咖啡包出來喝，那個黑色袋子是她之前跟我住
    的時候就有，她喝完之後15至20分鐘我就離開。12樓之5有
    兩房間，被告邱○○住一間，另一間原本是我和「洋洋」要住
    ，後來只有「洋洋」住，原本講好進門左邊是被告邱○○要住
    ，另一間是我和「洋洋」要住，但後來實際情形我不瞭解。
    我在那裡的20分鐘內有看到「洋洋」進出那兩個房間，當時
    那兩房沒有上鎖，「洋洋」進去那兩房時都在哭，手上也一
    直拿著黑色袋子，但實際情形到底如何，我也不知道。我去
    12樓之5時，是「洋洋」幫我開門，當時只有我和「洋洋」
    在那邊，沒有人在房間內睡覺，我有問「洋洋」是否她自己
    在那，她說對。我在本案毒品為警查獲後，有向被告邱○○表
    示看到「洋洋」進入他的房間，前開LINE對話確實是我和被
    告邱○○之對話，我在對話中所稱「手上還拿東西」是指黑色
    袋子。那個黑色袋子大概比A4紙張再大一點，袋子是鼓起的
    等語（見本院卷第207至216頁）。是其既不能陳明其所稱「
    洋洋」手持之黑色袋子內有何物，已難僅憑其證述「洋洋」
    自該袋內取出疑似毒咖啡包飲用乙節，推論該袋子內裝有如
    附表所示之毒品，更無從執其證言，認定A1有將毒品置於A
    房之情事。況被告邱○○於原審審理時具結證稱：當天早上和
    被告簡○○買一點東西上12樓之5房間，搬一些衣物、棉被上
    去，被告簡○○累了就在那邊休息等語（見原審訴字卷二第19
    1頁），被告簡○○則自承其於同日「中午」進入A房（見原審
    訴字卷一第211頁），則林○○於106年8月4日「上午」至12樓
    之5期間，「洋洋」倘確有將附表所示之毒品置於A房之舉，
    衡情被告邱○○、簡○○於當日將衣物、棉被搬入A房時，當能
    立即察覺化妝台上明顯可見之單粒毒品，並發見衣櫃內有大
    量毒品，倘該等毒品確非其等所持有，其等理應察覺有異而
    立即向住在B房之A1查證，乃竟捨此不為，被告邱○○逕自離
    去，被告簡○○甚且在A房內安眠，直至當晚9時45分許為警查
    獲，益徵在A房查獲之如附表所示之毒品，確為其等所持有
    ，而非A1所放置，要難僅憑前揭LINE對話內容及證人林○○之
    證言，遽為有利於被告邱○○、簡○○之認定。
　⒊至本案雖未於12樓之5查獲分裝杓或電子磅秤等一般常見用於
    分裝毒品之器具，然無法排除被告邱○○、簡○○將該等較不具
    價值之物置於他處之可能，尚難執此逕認被告邱○○、簡○○並
    無販賣營利之意圖。
  ㈣綜上所述，本案事證明確，被告邱○○、簡○○犯行均堪認定，
    應予依法論科。
二、核被告邱○○、簡○○所為，均係犯毒品危害防制條例第5條第2
    項、第3項、第4項之意圖販賣而持有第二級毒品、第三級毒
    品、第四級毒品罪。其等之間就前揭犯行有犯意聯絡及行為
    分擔，均為共同正犯。又本案既查無證據足認扣案毒品係先
    後分別持有，自應從有利於被告之原則，認定係同時持有，
    被告邱○○、簡○○以一行為同時觸犯上開三罪名，均為想像競
    合犯，各應從一重之意圖販賣而持有第二級毒品罪處斷。
三、原審認被告邱○○、簡○○犯罪事證明確，並審酌被告邱○○、簡
    ○○均有施用毒品前科，有本院前案紀錄表在卷可查，當深知
    毒品濫用對於社會安寧秩序、國人身心健康之重大危害，仍
    為圖謀私利，持有如附表所示之大量毒品，意圖伺機販售他
    人，於審判中均否認犯行，毫無悔改之意，更誣指毒品為A1
    栽贓，而本案查扣如附表所示毒品數量龐大，幸及時為警查
    獲，又被告邱○○身為酒店經紀人，租屋藏放上開毒品，並以
    之作為控制旗下經紀小姐振奮工作之用，更於薪資中扣除毒
    品對價，顯居主導角色，兼衡被告邱○○自承高中畢業之智識
    程度、經濟狀況勉持、曾從事電腦裝箱、保全、酒店幹部等
    工作、現為快遞、已婚、家中尚有父母及未成年子女等情，
    被告簡○○自承高中肄業之智識程度、經濟狀況勉持、未婚、
    無需扶養子女（見原審訴字卷二第221頁以下）等一切情狀
    ，就被告邱○○、簡○○分別量處有期徒刑6年2月、5年6月；另
    敘明扣案如附表編號2、3、4、11、12所示含有第二級毒品
    成分之物，應依毒品危害防制條例第18條第1項前段規定宣
    告沒收銷燬，盛裝該等毒品之外包裝袋，以目前採行之鑑驗
    方式，袋內仍會殘留微量毒品，無法將之完全析離，故應與
    盛裝之第二級毒品併予宣告沒收銷燬，另鑑驗耗損之毒品部
    分，因已滅失，爰不併宣告沒收銷燬；扣案如附表編號1、5
    、6、7、8、9、10所示之物，為被告邱○○、簡○○意圖販賣而
    持有之第三級毒品、第四級毒品，均屬違禁物，除鑑定用罄
    部分已滅失外，應連同無析離實益之外包裝袋，均依刑法第
    38條第1項規定宣告沒收；扣案之空夾鏈袋8袋，為被告邱○○
    、簡○○用以分裝毒品供其等意圖販賣而持有毒品犯罪所用，
    依毒品危害防制條例第19條第1項規定宣告沒收；至扣案之
    愷他命研磨盤，雖係在12樓之5客廳查獲，惟當時尚有陳○○
    、A1在場，與扣案毒品係在A房查獲情節不同，既無積極證
    據足證係屬被告邱○○、簡○○所有，爰不另宣告沒收等旨。經
    核其認事用法尚無違誤，量刑亦屬妥適。被告邱○○、簡○○仍
    執前詞否認犯罪，並指摘原判決不當，均不足採，業經本院
    指駁說明如前，其等上訴均屬無理由，應予駁回。
據上論斷，應依刑事訴訟法第368條，判決如主文。
本案經檢察官陳幸敏到庭執行職務。
中　　華　　民　　國　　109 　年　　7 　　月　　30　　日
                  刑事第十六庭  審判長法　官  葉騰瑞
                                      法　官  廖紋妤
                                      法　官  陳芃宇
以上正本證明與原本無異。
如不服本判決，應於收受送達後20日內向本院提出上訴書狀，其
未敘述上訴之理由者並得於提起上訴後20日內向本院補提理由書
（均須按他造當事人之人數附繕本）「切勿逕送上級法院」。
                                      書記官  李佳芬
中　　華　　民　　國　　109 　年　　8 　　月　　7 　　日
附錄：本案論罪科刑法條全文
毒品危害防制條例第5條
意圖販賣而持有第一級毒品者，處無期徒刑或10年以上有期徒刑
，得併科新臺幣7百萬元以下罰金。
意圖販賣而持有第二級毒品者，處5年以上有期徒刑，得併科新
臺幣5百萬元以下罰金。
意圖販賣而持有第三級毒品者，處3年以上10年以下有期徒刑，
得併科新臺幣3百萬元以下罰金。
意圖販賣而持有第四級毒品或專供製造、施用毒品之器具者，處
1年以上7年以下有期徒刑，得併科新臺幣1百萬元以下罰金。
附表：
編號 扣案毒品 毒品成分 重量及純質淨重   一 咖啡包50包（外包裝有VERSACE 圖樣） 第三級毒品氯甲基卡西酮 總淨重約194.80公克，取1.41公克鑑定，驗餘淨重193.39公克。    氯甲基卡西酮純度約3%，純質淨重約5.84公克。   二 咖啡包38包（外包裝有全民健康保險圖文） ①微量第二級毒品1-苯基-2-（1-咯烷基）-1- 戊酮②第三級毒品氯甲基卡西酮③微量第三級毒品愷他命④微量第三級毒品硝甲西泮  總淨重約179.92公克，取1.75公克鑑定，驗餘淨重178.17公克。    氯甲基卡西酮純度約2%，純質淨重約3.59公克。   三 咖啡包10包（外包裝有卡通喬巴圖樣） ①微量第二級毒品甲基安非他命②第三級毒品3,4-亞甲基雙氧苯基二甲胺丁酮③微量第三級毒品硝甲西泮 總淨重約22.26 公克，取0.57克鑑定，驗餘淨重21.69公克。    3,4-亞甲基雙氧苯基二甲胺丁酮純度約2%，純質淨重約0.44公克。   四 咖啡包8包（外包裝有惡魔圖樣及DIAVEL字樣）  ①微量第二級毒品甲基安非他命②微量第三級毒品3,4-亞甲基雙氧苯基二甲胺丁酮③微量第三級毒品硝甲西泮 總淨重約78.58 公克，取1.08公克鑑定，驗餘淨重77.5公克。    （微量係純度未達1%，無法據以估算純質淨重）   五 梅片75粒 微量第三級毒品硝甲西泮 總淨重74.55 公克，取0.87公克鑑定，驗餘淨重73.68公克   六 橘色圓形錠劑208粒 ①第三級毒品硝甲西泮②第四級毒品硝西泮 總淨重39.1690 公克，取2.8281公克，驗餘淨重36.3409 公克。    硝甲西泮純度4.2%，純質淨重1.6451公克   七 粉橘色圓形錠劑78粒 第三級毒品芬納西泮 總淨重15.7460 公克（起訴書誤載為17.7460 公克），取樣0.1376公克，驗餘淨重15.6084 公克   八 愷他命2包 第三級毒品愷他命 總淨重4.955 公克，驗餘淨重4.8453公克。    愷他命純度分別為89% 、97.1% ，總純質淨重4.6506 公 克   九  白色圓形錠劑50粒 第三級毒品氟硝西泮  總淨重10.0600 公克，驗餘淨重9.9965公克   十  白色圓形錠劑22粒 第三級毒品氟硝西泮  總淨重4.3780公克，驗餘淨重4.3284公克  十一  桃紅色圓形錠劑1粒 第二級毒品4-甲氧基安非他命  總淨重0.3130公克，驗餘淨重0.3053公克  十二 藍色圓形錠劑1粒  ①第二級毒品4-甲氧基安非他命②第三級毒品3,4-亞甲基雙氧苯基乙基胺戊酮 總淨重0.3240公克，驗餘淨重0.3056公克